福建金門地方法院民事判決　　　　　　　 九十一年訴字第四號
　　原　　　告　甲○○
　　被　　　告　乙○○
右當事人間附帶民事訴訟請求損害賠償事件，經刑事庭裁定移送本院審理，本院判決
如左：
    主    文
被告應給付原告新台幣壹拾萬元，及自九十年九月二十三日起至清償日止按年息百分
之五計算之利息。
原告其餘之訴駁回。
訴訟費用由被告負擔。
本判決第一項於原告以新台幣參萬參仟伍佰元供擔保後，得假執行。但被告如於假執
行程序實施前，以新台幣拾萬或等值之金融機構可轉讓定期存單為原告供擔保後，得
免為假執行。
原告其餘假執行之聲請駁回。
    事    實
甲、原告方面：
一、聲明：被告應給付原告新台幣佰萬元，及自本起訴狀繕本送達之翌日起算至清
    償日止，按年息百分之五計算之利息，並願供擔保請准為假執行之宣告。
二、陳述：
（一）被告乙○○於九十年十月三十日因本件傷害案件經金門地方法院以九十年度易
      字第六八號刑事判決判處拘役二十日確定徒刑在案。
（二）原告與被告係於七十七年一月間結婚，迄今已十三年有餘，詎被告於婚後年餘
      即動輒對原告惡言相向，暴戾非常，令原告心生恐懼，惟原告為求夫妻長久，
      而一再容忍被告之惡言惡行，期盼被告會因而心生憐憫，而有所改變，然遲至
      今日，被告非但未有一絲憐憫之心，反而變本加厲，對原告及五名子女多次言
      語侮辱，動手毆打成傷，令原告與五名子女生活於恐懼之中。本次被告於九十
      年六月十日再次毆打原告成傷，經本院判處拘役二十日確定在卷，原告與被告
      結婚年餘即受被告持續毆打及語言、精神上的虐待，精神肉體所受痛苦甚大，
      故請求非財產上損害金額三百萬元及法定利息。
（三）對被告抗辯之陳述：
      我所受的傷害是持續性的傷害，不是單一事件所能代表，對於本次傷害所支出
      的醫療費用我不請求。
乙、被告方面：
壹、被告：
一、聲明：駁回原告之訴，如受不利判決，願以現金或等值之銀行無記名可轉讓定期
    存單供擔保後請准免為假執行。
二、陳述：
    原告應針對九十年六月份那次傷害的侵權行為之損害來請求，所主張受侵害之內
    容與本案無關。
丙、本院依職權調閱九十年度易字第六八號傷害事件卷宗。
    理    由
一、本件原告主張：被告於九十年六月十日因與原告發生口角，被告用腳踢原告的肚
    子及臀部，致原告甲○○受有、左側大腿、右側臀部、右上臂及背部多處淤腫等
    傷害之事實。業據其提出診斷書為證，及本院依職權調閱九十年度易字第六八號
    傷害卷宗並影印該號判決附卷為憑，被告對於上開傷害之事實並不否認僅以原告
    請求應限於本次之傷害行為為限等語置辯，則原告上開主張之傷害事實，應堪信
    為真實。
二、按侵權行為賠償損害之請求權，以受有實際損害為成立要件，若無損害亦即無賠
    償，是以賠償損害之債，以有損害之發生及有責任之原因之事實，並二者之間，
    有相當因果關係為成立要件，故原告所主張損害賠償之債，如不合於此項成立要
    件者，即難謂有損害賠償請求權存在，又依舉證責任原則，原告主張侵權行為損
    害賠償請求權，應就其成立要件之事實，負舉證責任。揆櫫前開說明，原告所得
    請求之內容，應僅限於因本次被告侵權行為所受之損害，並應就所受損害部分負
    舉證責任。本件原告雖於本院庭訊時一再陳稱，自與被告結褵迄今所受於肉體及
    精神上之虐待，而受有如訴之聲明所請求之損害，然此究與本件侵權行為原告所
    受具體之損害無涉，合先敘明。
三、按不法侵害他人之身體、健康、名譽、自由、信用、隱私、貞操，或不法侵害其
    他人格法益而情節重大者，被害人雖非財產上之損害，亦得請求賠償相當之金額
    ，為民法第一百九十五條第一項前段所明定。原告因本次侵權行為之發生，無論
    肉體及精神均受有極大痛苦，原告自得請求精神慰藉金。本院審酌原告於受損害
    時年約正值壯年，具有正當工作，上述傷害行為，對於個人受有身體及精神上之
    痛苦，又被告目前擔任計程車司機工作，平均每月收入四萬多元，經濟狀況不佳
    等一切情況，認為於請求被告賠償十萬元慰撫金之範圍內，尚屬公允，逾此範圍
    之請求，則非正當，從而原告請求之金額在十萬元及自起訴狀繕本送達翌日即九
    十年九月二十三日起至清償日止按年息百分之五計算之利息之範圍內為有理由，
    應予准許，逾此部份，為無理由，應予駁回。
四、原告陳明願供擔保，聲請宣告假執行，於其勝訴部分，核無不合，爰酌定相當擔
    保金額予以准許。其敗訴部分，則失所附麗，應予駁回。
五、本件判決基礎已臻明確，兩造其餘之攻擊防禦方法及訴訟資料經本院斟酌後，核
    與判決不生影響，無一一論述之必要，併予敘明。
六、據上論結，原告之訴為一部有理由、一部無理由，依民事訴訟法第七十九條但書
    、第三百九十條第二項、第三百九十二條，判決如主文。
中　　　華　　　民　　　國　　九十一　　年　　　五　　　月　　二十一　　日
                                福建金門地方法院民事庭
~B法　　　官　顏淑惠
右為正本，係照原本作成。
如對本判決上訴，須於判決送達後廿日內向本院提出上訴狀
中　　　華　　　民　　　國　　九十一　　年　　　五　　　月　　二十一　　 日
~B法院書記官　許永溪
